# 请教陈版，股权代持情况下实际控制人的披露

提问人：hrtsex 时间：2014-08-22 10:41:39
请教陈版，如果在项目的实施过程中我们已经了解到公司的实际控制人A不是公司的股东，而是通过其他股东B代持的方式控制企业，在这种情况下，我们是否需要披露A为公司的实际控制人呢？如果没有代持协议的情况下需要取得什么资料呢？

回答人：chenyiwei
建议咨询律师意见，以确定此类代持关系的有效性以及可能存在的法律风险。可以会同律师一起审核代持协议的有效性，确保获得可以获得法律法规层面的认可。并请注意获取该企业实际运行情况的证据，检查与代持协议的约定是否一致。但无论如何，实际控制人的代持很可能成为IPO或者挂牌的实质性障碍。

提问人：hrtsex 时间：2016-11-16 21:41:05
陈版，目前有个新三板项目遇到类似问题与质控尚未达成一致意见，具体情况是这样的： 1 、实际控制人A在 2012 年受让申报主体原股东70%的股权，但并未做工商变更，一直由原股东代持并签有股权代持协议； 2 、 2015 年公司拟新三板挂牌，中介机构尽调后要求公司尽快解除代持和做工商变更，公司于 2016 年 2 月正式变更股权； 3 、 2016 年 6 月，为避免同业竞争，申报主体收购实际控制人A配偶另外控制的公司B。 问题： （ 1 ）基于上述情况，券商、律师经核查和访谈后认定上述代持事项，但我们在出具审计报告时质控对代持的认定存在异议，主要原因为公司无法提供当时股权转让款的支付凭证，中介机构是否能够根据实质重于形式的原则认定股权代持事项呢？ （ 2 ）假设股权代持的认定不成立，实际控制人A从 2016 年 2 月才开始控制申报主体，上述收购事项能否认定为同一控制，能否不限于时间的要求（前后一年）？

回答人：chenyiwei
1 、建议从严把握，所获得的证据要同时满足形式和实质两方面的充分性、适当性要求。 2 、可以作为同一控制下合并，但合并报表的编制应遵循《企业会计准则解释第 6 号》第二条的规定。